臺灣板橋地方法院刑事裁定　　　　　　96年度交聲字第1043號
原處分機關　交通部公路總局臺北區監理所
異　議　人　甲○○
即受處分人
上列異議人即受處分人因違反道路交通管理處罰條例案件，對於
交通部公路總局臺北區監理所96年7 月3 日所為之裁決處分（處
分案號：北監自裁字第裁40-CO0000000號），聲明異議，本院裁
定如下：
    主  文
異議駁回。
    理  由
一、聲明異議意旨略以：異議人即受處分人甲○○於民國96年4
    月28日駕駛3979-KH 自用小客車，於台北縣三峽鎮○○路○
    段左轉大同路時，遭舉發，因舉發警員所執行位置根本無法
    看到土城往三峽介壽路1 段之紅綠燈號誌變化，且舉發警員
    經異議人要求勘查介壽路1 段路口紅綠燈變化情形，均不予
    理會，異議人不服取締云云。
二、按汽車駕駛人，行經有燈光號誌管制之交岔路口闖紅燈者，
    處新臺幣1,800 元以上5,400 元以下罰鍰，並記違規點數3
    點，道路交通管理處罰條例第53條第1 項及第63條第1 項第
    3 款分別定有明文。
三、訊據異議人坦承於96年4 月28日晚上8 時40分許，駕駛車號
    3979-KH 自用小客車，沿臺北縣三峽鎮○○路○ 段由東往南
    欲左轉大同路方向行駛，於行經設有燈光號誌管制之臺北縣
    三峽鎮○○路○ 段與大同路之交岔路口時，遭警攔停之事實
    不諱，惟辯稱：舉發警員所站舉發地點無法看到介壽路1 段
    之號誌，且在伊左轉之前尚有1 輛汽車也被攔停舉發，舉發
    警員拒絕當場勘查紅綠燈情形云云，然查：上開事實，業據
    當場舉發警員乙○○到庭證述無訛，並有當庭繪製違規現場
    圖、現場照片4 幀存卷可參。證人乙○○到庭結證稱：介壽
    路1 段的路口紅綠燈只有紅、黃、綠3 個號誌，第1 時向為
    介壽路東往西是綠燈，西往東是紅燈，由介壽路東往西直行
    或左轉大同路都可以、第2 時向是介壽路東往西還是綠燈，
    西往東也是綠燈，介壽路東往南左轉大同路，只要西往東沒
    有車輛，也可以左轉、第3 時向是介壽路雙向都是紅燈，大
    同路、長泰街是路燈，時向秒數分別為20秒、30秒及40秒。
    舉發當時伊是站在大同路、永安街口，當時大同路的行進號
    誌是綠燈，介壽路是紅燈，大同路上有3 輛車已經因綠燈行
    經過介壽路，突然間異議人車輛紅燈左轉被我們攔下來，並
    告知異議人違規左轉，遂開立紅燈舉發。因伊所站位置雖無
    法看到介壽路紅綠燈，但可以看到大同路紅綠燈，因此才判
    斷異議人係紅燈左轉等語，以證人乙○○警員與異議人間，
    不僅未有任何怨隙，且係毫不相識之人，衡情證人乙○○應
    無設詞攀誣，或虛構違規事實以陷害異議人之道理。況警員
    執行公務時，本身即受有行政懲處責任之監督，且其到庭具
    結作證，更係以刑事責任擔保其證言之真實性，故證人乙○
    ○警員上開證述尚無不可採信之處。參酌異議人對於證人乙
    ○○所證關於違規現場紅綠燈號誌時向及紅綠燈號誌僅紅、
    黃、綠顯示之情形，並不爭執，以證人乙○○庭提違規現場
    照片，違規地點介壽路設置之紅綠燈確實為紅、黃、綠號誌
    ，且依上開時向台北縣三峽鎮○○路紅綠燈號誌既為綠燈，
    則該路口介壽路紅綠燈必定為紅燈無疑；又依交通部82年4
    月22日交路（82）字第009811號函示以：車輛面對紅燈時仍
    逕予穿越路口至銜接路段，含左轉、直行、迴轉（右轉業已
    修法為道路交通管理處罰條例第53條第2 項規定）即視為闖
    紅燈之行為，異議人在台北縣三峽鎮○○路○ 段與大同路設
    置有燈光號誌管制之交岔路口時，大同路既為綠燈，竟由時
    向為紅燈之介壽路1 段左轉大同路行駛，自有行經有燈光號
    誌管制之交岔路口闖紅燈之違規行為無誤。至於異議人認在
    伊之前尚有1 輛汽車也被攔停舉發，同樣也質疑舉發正確性
    ，然證人乙○○亦證稱：在異議人之前尚有另外1 輛汽車，
    因該輛汽車在介壽路時向是東往南左轉綠燈的情況下，已經
    完成轉彎動作，在介壽路左轉的燈號變成紅燈時還在介壽路
    與大同路交岔路中，才繼續左轉，因第1 輛車等左轉時，異
    議人與第1 輛車差距約5 公尺，且異議人車子還在介壽路停
    止線內，異議人車輛左轉到達舉發地點時，約在第1 輛車後
    3 秒，所以，伊並沒有攔停第1 輛車等語，在無證據證明證
    人乙○○係誣指構陷下，所證尚屬可信，則第1 輛車既係在
    介壽路紅綠燈時向已變更為紅燈下左轉，且異議人車輛在第
    1 輛車輛到達舉發地點之後3 秒方到達舉發地點，更足以證
    明異議人確實有闖紅燈之事實。末取締警員是否當下勘查交
    通號誌，因異議人對於證人乙○○到庭所證違規地點號誌時
    向不爭執，則有無當下勘查，不影響違規事實之認定。因之
    ，異議人於前揭時、地，有違規闖紅燈之違規事實，應無疑
    義。
四、綜上所述，本件異議人於上開時間，駕駛車號3979-KH 自用
    小客車，於行經設有燈光號誌管制之臺北縣三峽鎮○○路○
    段與大同路之交岔路口時，有闖越紅燈左轉行駛之違規事實
    既可認定，則原裁決機關即交通部公路總局臺北區監理所據
    此引用道路交通管理處罰條例第53條第1 項及第63條第1 項
    第3 款（漏引），並參酌違反道路交通管理事件統一裁罰基
    準及處理細則之規定，在異議人逾越應到案期限30日內，而
    裁處異議人罰鍰新臺幣3,600 元，並記違規點數3 點，於法
    即無不當，從而，異議人之異議為無理由，應予駁回。
五、據上論斷，應依道路交通案件處理辦法第19條，裁定如主文
    。
中　　華　　民　　國　　96　　年　　7 　　月　　27　　日
                       交通法庭   法  官  李麗玲
以上正本證明與原本無異。
如不服本裁定應於送達後5日內向本院提出抗告狀。
                                  書記官  周百川
中　　華　　民　　國　　96　　年　　7　　月　　 31　　日
